【裁判字號】    90,易,2943
【裁判日期】    901029
【裁判案由】    傷害
【裁判全文】
臺灣板橋地方法院刑事判決                          九十年度易字第二九四三號
    公  訴  人  臺灣板橋地方法院檢察署檢察官
    被      告  乙○○
右列被告因傷害案件，經檢察官提起公訴（九十年度偵字第八二八六號），本院判決
如左：
    主  文
乙○○傷害人之身體，處有期徒刑壹年。尖刀壹把沒收。
    事  實
一、乙○○與丙○○二人於民國（下同）九十年一月二十四日十三時許，在臺北縣中
    和市○○路、仁愛街口之小吃攤，因細故發生口角，乙○○竟基於普通傷害人身
    體之犯意，在前開仁愛街口附近，拾得經他人棄置之尖刀乙把，於十分鐘後，持
    該尖刀返回上址，適時丙○○正背對乙○○與友人飲酒，乙○○不發一語，持刀
    往丙○○之頸部剌擊一刀，致其受有右後頸長穿刺傷長度約三公分，深及骨骼之
    傷害，乙○○旋棄刀逃離現場。乙○○於事發後，犯罪未經發覺，向警方自首接
    受裁判。經警至臺北縣中和市○○路、仁愛街口之小吃攤，由甲○○將乙○○棄
    置於地之前開尖刀交警扣案。
二、案經丙○○訴由臺北縣警察局中和分局報請臺灣板橋地方法院檢察署檢察官偵查
    起訴。
    理  由
一、右揭事實業據被告乙○○坦承不諱，核與告訴人丙○○指述之情節相符，並經證
    人即案發地點小吃攤之老闆甲○○於警訊中證明屬實，且有現場照片四禎、診斷
    證明書二紙附卷可稽，復有尖刀乙把扣卷可佐。被告犯行事證明確，洵湛認定。
三、核被告所為，係犯刑法第二百七十七條第一項前段普通傷害罪。又被告犯案後即
    至臺北縣警察局中和分局南勢派出所自首並接受裁判，業經被告供陳在卷，並有
    該局警員黎民安報告書附卷可稽，可認被告係自首主動接受裁判，應依刑法第六
    十二條前段之規定，減輕其刑。爰審酌被告僅因細故爭執即持刀刺傷告訴人，告
    訴人受傷甚重及其品性、生活狀況、智識程度、未與告訴人達成民事和解及犯後
    態度等其他一切情狀，量處如主文所示之刑，以示懲戒。扣案之尖刀乙把，為被
    告所拾得之無主物，由被告取得所有權，並供其犯罪所用之物，業據其供明在卷
    ，依法宣告沒收。
據上論斷，應依刑事訴訟法第二百九十九條第一項前段、刑法第二百七十七條第一項
前段、第六十二條前段、第三十八條第一項第二款、罰金罰鍰提高標準條例第一段前
段，判決如主文。
本案經檢察官郭永發到庭執行職務
中      華      民      國    九十      年      十      月    二十九    日
                                      臺灣板橋地方法院刑事第四庭
                                          法  官  王  敏  慧
右正本證明與原本無異。
如不服本判決，應於判決送達後十日內，向本院提出上訴狀。
                                          書記官  廖  美  紅
中      華      民      國    九十      年      十      月    三十一    日
附錄本案論罪科刑法條全文：
刑法第二百七十七條
傷害人之身體或健康者，處三年以下有期徒刑，拘役或一千元以下罰金。
犯前項之罪，因而致人於死者，處無期徒或七年以上有期徒刑；致重傷者，處三年以
上十年以下有期徒刑。


司法院資訊處製作；財團法人民間司法改革基金會備份。
